Inventory of the Soviet and post-Soviet independent publications collection
Hoover Institution Archives
- DVIZHENIE izdanie Astrakhanskogo ob"edinennogo fronta Trudiashchikhsia. Redaktsionnaia kollegiia: O. Shein, D. Buzgulov, E. Grigorus', P. Efremov. Astrakhan', Russia. 199?-, 199?: no. 13 (Box 477)
- DVIZHENIE daidzhest. Moscow, Russia. 198?-, 19??: one unnumbered and undated issue 12 p. (Box 477)
- DVIZHENIE pechatnyi organ Sumskikh samodeiatel'nykh organizatsii v podderzhku perestroiki. Redaktor: Maiboroda. Sumy, Ukraine. Monthly. 1988-, 1989: no. 11 (Box 477)
- DVIZHENIE "DEMOKRATICHESKAIA ROSSIIA" (Moscow) informatsionnyi biulleten'. Redaktsionnaia kollegiia: L. A. Bogdanov, M. F. Gokhman, V. F. Kriger, M. Ia. Shneider. Moscow, Russia. 1991-, 1991: no. 1-12, no. 14 (Box 477)
- DVIZHENIE "DEMOKRATICHESKAIA ROSSIIA" (s. l.: s. n. ) informatsionnyi biulleten'. [s. l.: s. n. ]. 199?-, 1993: no. 13 (September) (Box 477)
- DVORIANSKII VESTNIK Izdanie Rossiiskogo dvorianskogo sobraniia Gl. redaktor Volkov S. V. Moscow, Russia. May, 1992-, 1996: no. 11(30) 1997: no. 9(40)-12(43) 1998: no. 1(44)-12(55) 1999: no. 1(56)-12(67) 2000: no. 1/2(68/69)- 11/12(78/79) 2001: no. 1/2(80/81), no. 5/6(84/85)-9/10(88/89) 2002: no. 4/5/6(95/96/97) (Box 69-70)
- DVORIANSKOE SOBRANIE vestnik. Redaktor: Bobkova, Z. S. Saint Petersburg, Russia. 1990-, 1992? no. 1 1993? no. 2, spetsial'nyi vypusk no. 31995: no. 5 (February) (Box 70)
- DVORTSOVYI OKRUG Redaktor: S. V. Galichenko. Sankt-Peterburg, Russia. 1999-, 2000: no. 718-1819 (Box 70)
- DVUGLAVYI OREL rossiiskaia monarkhicheskaia gazeta. Note: subtitle varies: 1992 no. 13 "izdanie Moskovskago Tsentra." Redaktory: D. Muratov, Mikhail Kiselev. Moscow, Russia. 1990-, 1990: no. 2, no. 4-6 1991: no. 1(7)-5(11)1992: no. 13 2001: no. 1(20)2002: no. 1(23)-2(24) (Box 477)
- DZEDZICH infarmatsyina-analitychny biuleten' dak "Dzedzich." Haloiny redaktar: B. Depesha. Berastse, Belarus'. 2000?-, 2001: no. 2(10)-3(11) (Box 477)
- DZEN' VOLI Riga, Latvia. 1990-, 1990: one unnumbered issue (Box 477)
- DZERZHINETS gazeta Dzerzhinskoi territorial'noi organizatsii KPRF. Khar'kov, Ukraine. 2002-, 2002: August (Box 477)
- DZERZHINETS gazeta Dzerzhinskoi territorial'noi organizatsii KPRF. Glavnyi redaktor: N. Z. Shcherbakov. Moscow, Russia. Approx. monthly. 1998-, 1998: no. 1-2 1999: no. 1(3)-6(8)2000: no. 1(8) [sic], no. 2(9), no. 4(12)-5(13) (Box 70)
- DZHERELA dodatok do biuleteniu "Tribuna." Riga, Latvia. 19??-, 1990? no. 1 (Box 477)
- DZVIN (Ternopol') vydannia Ternopil's'koho oblasnoho tovarystva "Memorial." Redaktor: Grinchak, S. Ternopol', Ukraine. 1990?-, 1990: no. 4(7)-5(8) 1991: no. 3/4(18/19)-11(26) (Box 70)
- DZVIN SEVASTOPOLIA narodnyi chasopys. Redaktory: Mykola Guk, Val'ko Kravchenko, Ivan Podil'nyk. Sevastopol', Ukraine. Monthly?. 1995-, 1999: no. 7(42) 2001: no. 7(66)2003: no. 6/7(93/94) 2004: no. 6(102) (Box 70)
- E T TS INFORM nedel'nyi obzor pechati. [s. l.: s. n. ]. Weekly. 19??-, 1992: no. 8 (Box 477)
- ECO CHRONICLE Saint Petersburg, Russia. Monthly. 19??-, 1992: Nov. /Dec. (Box 477)
- EDINA RODINA zagal'noderzhavna gromads'ko-politichna gazetaE. Shevchuk. 2001, 2006: no. 21 (Box 70)
- EDINAIA KRYMA [s. l.: s. n. ]. 2002-, 2002: no. 1 (Box 70)
- EDINAIA ROSSIIA (Kolpinskii raion) Sankt-Peterburg, Russia. 2004?-, 2004: January (Box 70)
- EDINAIA ROSSIIA (Moscow) obshchefederal'naia gazeta. Glavnye redaktory: Sergei Krylov, Arkadii Uzilevskii. Moscow, Russia. Weekly. 2003-, 2003: no. 1-19, no. 21-22, spetsvypusk with headline, "Budushchee riadom" 2004: no. 1(23)-25(47), no. 30(52), no. 34(56)-48(70)2005: no. 6(79), no. 9(82), no. 11(84)-39(112) (Box 70-73)
- EDINAIA ROSSIIA (Reutov) gazeta «Edinstvo Podmoskov'ia». See also: Edinstvo Podmoskov'ia Redaktory: V. F. Vorob'ev, B. Z. Malyshev. Reutov, Russia. 2001-, 2002: no. 1(11) (Box 73)
- EDINAIA ROSSIIA (S -Peterburg) vestnik Kirovskogo raiona. Redaktory: Ol'ga Sosipatrova, Galina Bogdanova, Marina Ivanova. Sankt-Peterburg, Russia. 2004?-, 2004: no. 2 (Box 73)
- EDINAIA ROSSIIA (Vladimir) Vladimir, Russia. 2004?-, 2004: March (Box 73)
- EDINAIA ROSSIIA (Voronezh) Redaktor: Vladimir Kolobov. Voronezh, Russia. 2002?-, 2003: no. 8 (Box 73)
- EDINAIA ROSSIIA PODMOSKOV'E gazeta Moskovskogo oblastnogo regional'nogo otdeleniia politicheskoi partii «Edinstvo i Otechestvo» -- Edinaia Rossiia. Redaktor: Elena Volkova. Moscow, Russia. 2002?-, 2003: no. 6(8)-7(8) 2004: no. 8(10)2005: no. 3(19), no. 5(21) (Box 73)
- EDINENIE profsoiuznaia gazeta. Redaktor: Iurii Nikolaevich Nekhoroshev. Vladivostok, Russia. 19??-, 1995: no. 7 (December) (Box 73)
- EDINENIE (Liubertsy) partiia vysshei vlasti. Uchreditel': Kontseptual'naia Partiia Edinenie. Liubertsy, Russia. 2003?-, 2003: one unnumbered issue with headline, "Esli ty «vne politiki»." (Box 73)
- EDINENIE (Moscow) islamskaia politicheskaia gazeta. Uchreditel': Islamskaia Partiia Vozrozhdeniia. Glavnyi redaktor: Mukhammadkhadzhi Miuridbekov. Moscow, Russia. 199?-, 1992: no. 1 (December) (Box 73)
- EDINENIE AIUZYLARA gazeta Narodnogo fronta Abkhazii. Gl. redaktor: Dzhonua, N. Sukhumi, Georgia. 1989?-, 1989: no. 1-2 1990: no. 1(3)-4(6)1991: no. 2(011)-11(020) 1992: no. 1(022) (Box 74)
- EDINOMYSHLENNIK ezhemesiachnoe zhurnal'noe izdanie. Redaktor: A. A. Volodchenko. Petropavlovsk-Kamchatskii, Russia. Monthly. 19??-, 1993: no. 1(23)-9(31), no. 11(33) 1994: no. 1(34)-2/3(35/36), no. 4(37)-6(39), no. 12(45)1995: no. 2(47)-10(55) 1996: no. 1(56)-4(59), no. 60-611997: no. 62 (Box 74)
- EDINSTVO Redaktor Ustinskikh A. N. Orel, Russia. August, 1990-, 1990: no. 8 1991: no. 10-13 1992: no. 7 (36) 1993: no. 19 (71) 1996: no. 16 (128) (Box 74)
- EDINSTVO (Adygeisk) organ Teuchezhskogo raionnogo i Adygeiskogo gorodskogo sovetov narodnykh deputatov respubliki Adygeia. Redaktory: N. Beretar', F. Paranuk. Adygeisk, Adygeia. 3 issues per week. 1935-, 1992: no. 91(7099) 1994: no. 114(7399) (Box 74)
- EDINSTVO (Kishinev) biulleten' interdvizheniia Moldavii. Kishinev, Moldavia. 1989-, 1990: spetsial'nyi vypusk January with lead article: "O politicheskom polozhenii v Moldavii" 1991: no. 3(21), no. 6(24), no. 9(27) (Box 74)
- EDINSTVO (Klaipeda) = Vienybe = Jednosc biulleten' Klaipedskogo gorsoveta interdvizheniia "Venibe-edinstvo." Klaipeda, Lithuania. 1990-, 1991: no. 630, no. 832 (Box 74)
- EDINSTVO (Kurgan) biulleten' Fronta natsional'nogo spaseniia. Otvetstvannyi za vypusk: V. V. Istomin, M. Iu. Iuzhakov, A. S. Bon'ko. Kurgan, Russia. 199?-, 1993: no. 2 (Box 74)
- EDINSTVO (Leningrad Leningradskie professional'nye soiuzy) regional'naia gazeta Leningradskikh professional'nykh soiuzov. Subtitle varies: 1994 no. 3(39) "Peterburgskaia gazeta sotsial'noi zashchity," 1994 no. 4(140)-5(141) "Izdanie federatsii profsoiuzov Sankt-Peterburga i oblasti. ." Redaktory: A. Tiutenkov, A. Gervash. Sankt Peterburg, Russia. 1990?-, 1990: no. 2-4, no. 6-7, no. 9-10, no. 12-18 1991: no. 1(28)-7(34), no. 9(36)-11(38), no. 17(44), no. 29(56), no. 35(62), no. 38(65)-44(71), no. 47(74)-48(75)1992: no. 1(76)-22(97), no. 249(99)-29(104), Special issue dated March 1992 titled "Sotsial'naia zashchita naseleniia"Special issue dated March 1992 titled "Zakony Rossii o nalogakh" 1993: no. 1(105)-32(136)1994: no. 33(137)=1?-11(147), no. 13(149)-14(150) 1995: no. 4(156)-6(158), no. 8(160), no. 21(173) 1996: no. 2(177)-12(187) 1997: no. 1(188), no. 5(192)-7(194), no. 9(196)-10(197) 1998: no. 2-1(202) spetsial'nyi vypusk, no. 4(205), no. 6-2(208), no. 7(209), no. 8-2(211), no. 9(212), no. 11-1(214) spetsial'nyi vypusk, no. 11-2(215) spetsial'nyi vypusk 1999: no. 1(218)-2(219), no. 5(223)-6(224), no. 8(226)-10(229), no. 12(232) 2000: no. 1(233), no. 2-2(235), no. 3-2(238), no. 6(241)-8(243), no. 9-3(246), no. 11(250)-12(251) 2001: no. 2(253)-3(254), no. 7(259), no. 9-1(261), no. 9-2(262), no. 10(263), no. 11-2(265) 2002: no. 2(268), no. 8(274), no. 9-2(276), no. 10-6(283) 2003: no. 1(286)-10(295), no. 11/12(297) 2004: no. 1(298)-8(305), no. 9-2(307), no. 10(308)-12(310), prilozhenie k no. 12 with headline "Ustav mezhregional'nogo ob''edineniia «Federatsiia professional'nykh soiuzov Sankt-, Peterburga i Leningradskoi oblasti," no. 13(311) 2005: no. 1(312)-7(317) (Box 74-76, 477-478)
- EDINSTVO (Leningrad) svobodnaia regional'naia gazeta leningradskikh profsoiuzov Redaktor A. Tiutenkov. Leningrad, Russia. 1990, 1991: nos. 8(35), 23(98)1998: no. 8-1210)2001: nos. 4-1(255), 4-2(256), 6(258), 8(260), 11-1(264) 2002: nos. 1(2767), 3-7(269-273), 9-1(275), 10(277)2004: no. 9-1(306) (Box 76)
- EDINSTVO (Leningrad) Gl. redaktor: Korostelev, K. P. Leningrad, Russia. 198?-, 1988: no. 3, no. 5 1990? no. 13 (Box 76)
- EDINSTVO (Maloiaroslavets) Redaktor: A. F. Medel'tsov. Maloiaroslavets, Russia. 1998?-, 1999: no. 14-47 (Box 76)
- EDINSTVO (Moscow) biulleten' partiinoi zhizni. Moscow, Russia. 2000-, 2000: no. 1-6/7 2001: no. 1(8)-8(15), no. 10(17) (Box 479)
- EDINSTVO (Orel) organ Orlovskogo oblastnogo komiteta obshchestva "Edinstvo - za Leninizm i Kommunisticheskie idealy." Redaktor: Ustinskikh, A. N. Orel, RSFSR. Two issues per month. 1990-, 1991: no. 14-19, no. 22-25, no. 27-29 1992: no. 1(30)-22(51)1993: no. 1(53)-13(65), no. 15(67)-18(70) 1994: no. 1(72)-2(73), no. 4(75)-10(81), no. 12(83)-14(85), no. 16(87), no. 18(89), no. 21(92), supplement (March 25) titled "Za bol'shevizm" 1995: no. 1(93)-20(112) 1996: one unnumbered issue (January) with headline "Iz vospominanii o Lenine," no. 2(114)-16(128) 1997: no. 1(129)-20(148) 1998: no. 1(149)-18(166) 1999: no. 1(167)-8(174) (Box 76-77)
- EDINSTVO (Sankt-Peterburg) vestnik pervichnoi profsoiuznoi organizatsii Aktsionernogo obshchesta «Leningradskii Metallicheskii zavod». Redaktory: V. S. Tonni, E. I. Ostrova, V. V. Bogdanov. Sankt-Peterburg, Russia. 1999?-, 1999: no. 5-9 (Box 77)
- EDINSTVO (Sankt-Peterburg) izdanie federatsii profsoiuzov Sankt-Peterburga I oblasti Redaktor A. Gervash. Sankt-Peterburg, Russia. 1990, 1998: nos. 3(204) 1999; nos. 11-12(231) 2000: nos. 2-1 (234), 3-1(237), 4(239), 5(240), 5-1 (spetsvypusk), 9-2(245), 10(247), 10-1(248) 2001: nos. 1 (252), 5 (257), 12 (266)2005: nos. 8(31), 9(319), 10(320), 11-12(321-322)? 2006: nos. 1(322)-12(332) (Box 565)
- EDINSTVO (Sverdlovsk) prilozhenie gazety "Solidarnost'." Redaktor: Lebedev, Iu. O. Sverdlovsk, RSFSR. 19??-, 1989: (Aug. ) 1992: no. 19(48)-20(49)1993: no. 2(54)-4(56), no. 8(60), no. 10(62), no. 13(65), no. 17(69) (Box 77)
- EDINSTVO (Tol'iatti) vypusk Tol'iattinskogo otdeleniia partii «Edinstvo». Tol'iatti, Russia. 2001?-, 2001: no. 1 (Box 77)
- EDINSTVO (Vilnius) = Vienybe = Jednosc. organ gorodskogo soveta dvizheniia "edinstvo." Note: Subtitle varies. Vilnius, Lithuania. 1989-, 1989: no. 1-2, no. 5, no. 7, no. 9-11, no. 13-14 1990: no. 1(15), no. 3(17)-21(35)1991: no. 1(37)-2(38), no. 5(41), no. 9(45)-12(48) (Box 77)
- EDINSTVO (Vladikavkaz) organ Severo-Osetinskoi obshchestvennoi organizatsii za sotsial'nuiu spravedlivost' za Leninism i kommunisticheskie idealy "TOKH" (Bor'ba). Vladikavkaz (Ordzhonikidze), RSFSR. Monthly. 19??-, 1991: no. 2-3, no. 9, no. 12 1992: no. 2(14)-3(15)1993: no. 1(16) (Box 78)
- EDINSTVO I STABIL'NOST' obshchestvenno-politicheskaia gazeta. Uchreditel': Rossiiskaia partiia stabil'nosti Glavnyi redaktor: Aleksandr Shchelkin. Sankt-Peterburg, Russia. Monthly. 2000-, 2000: no. 1-6 2001: no. 1(7), no. 6-7(12-13), no. 10(16)2002: no. 8(26), no. 10(28), spetsial'nyi vypusk with headline "Otchitaisia, deputat!" 2003: no. 5(35) (Box 78)
- EDINSTVO KPSS informatsionnyi biulleten' Koordinatsionnogo Soveta po vosstanovleniiu deiatel'nosti kommunisticheskoi partii Sovetskogo Soiuza. Redaktor: T. Shakuov. [s. l.: s. n. ]. 2000-, 2000: no. 1 (Box 479)
- EDINSTVO PODMOSKOV'IA gazeta Moskovskoi oblastnoi organizatsii partii "Edinstvo." See also: Edinaia Rossiia (Reutov) Redaktor: Boris Malyshev. Reutov, Russia. 2001-, 2001: no. 10 (Box 78)
- EDNIST' informatsiinyi biuleten' tymchasovoi orhanizatsiinoi radi M. L'vova. Vidpovidal'nyi za vypusk: Patrakeev, E. L'vov, Ukraine. 19??-, 1989: no. 1 (Box 479)
- EK partiia ekologichnogo oriatunku Gl. redaktor I. Kozachova. Kiev, Ukraine. 2003, 2006: no. 3(21) (Box 78)
- EKATERINBURG SMOT (informatsionnoe agentstvo). Redaktor: Kisilev, A. I. Sverdlovsk, RSFSR. Monthly?. 198?-, 1988: no. 1-4 1989: no. 10(16) (Box 479)
- EKH, IABLOCHKO See: Trudovaia Gatchina 1998 no. 18. (Box 78)
- EKHO (Minsk) obzor sovetskoi i zarubezhnoi pressy. Minsk, Byelorussia. 1991-, 1991: no. 3 (Box 78)
- EKHO (Moscow) informatsionno-obzornyi biulleten'. Nezavisimoe press biuro "Info- Vzgliad." Moscow, Russia. 1989?-, 1989: no. 8 (Box 479)
- EKHO (S -Peterburg) See: Sankt-Peterburgskoe Ekho. (Box 78)
- EKHO (Vologda) izdanie Vologodskoi pisatel'skoi organizatsii. Vologda, RSFSR. 19??-, 1992: no. 428, spetsial'nyi vypusk titled "Zapiski pravoslavnogo ofitsera" 1993: no. 33(2) (Box 78)
- EKHO (Zhitomir) gazeta Zhitomirskogo gorodskogo soveta voinov zapasa i internatsionalistov. Redaktor: Roi, M. Zhitomir, Ukraine. Semimonthly. 19??-, 1989: no. 1 (Box 78)
- EKHO CHERNOBYLIA gazeta soiuza "Chernobyl'." Gl. redaktor: Masarik, V. Kiev, Ukraine. Weekly/Semimonthly. 1991-, 1991: no. 4 1992: no. 3/4(8/9)-7/8(12/13), no. 11/12(16/17)-15/16(20/21), no. 21/22(26/27)-29/32(35/38) (Box 78)
- EKHO DNIA oblastnaia obshchestvenno-politicheskaia gazeta kommunisticheskoi i agrarnoi partii Rossii. Redaktory: A. G. Mal'tsev, G. K. Shteinberg, G. F. Viktorova. Ekaterinburg, Russia. 1994-, 1995: no. 9/10 (January), no. 3/4(12)-8(16), no. 10(18)-12(20) 1996: no. 2(25), no. 4(27), no. 6(29)2002: no. 19(154) 2003: no. 3(162), no. 6(165) (Box 78)
- EKHO GULAGA Moskovskaia assotsiatsiia zhertv nezakonnykh repressii. Redaktory: G. Belykh, G. I. Sviridlov, V. V. Kuvarin, N. N. Ratsen. Moscow, Russia. Several issues per year. 1992-, 1992: no. 1-2/3 1993: no. 1(4)-3(6)1995: no. 1(16)-2(17) 1997: no. 1(19)1998; no. 1(22), no. 3(24)-4(25) 1999: no. 1(26)-7(32) 2000: no. 1(33)-7(39) 2001: no. 1(40)-6(45) 2002: no. 1(46)-4(49), no. 6(51)-7(52) 2003: no. 1(53)-5(57) 2004: no. 1(58)-5(62) 2005: no. 1(63)-3(65), no. 4(67) [sic], no. 5(68)-6(69) 2006: no. 1(70)-6(75) (Box 78)
- EKHO KAUNASA = KAUNO AIDAS Saiudis Litvy, Kaunasskii sovet. See also: Kauno Aidas. Kaunas. 198?-, 1989: no. 26(29) 1990: no. 130, no. 332-433, no. 635-736, no. 938-1342, no. 1544, no. 1746-2049 (Box 78)
- EKHO KAVKAZA zhurnal assotsiatsii narodov Kavkaza. Moscow, Russia. 4 issues per year. 1992-, 1992: no. 1-2 (Box 479)
- EKHO LITVY obshchestvenno-politicheskaia gazeta Verkhovnogo Soveta i pravitel'stva Litovskoi Respubliki. Redaktor: Emel'ianov, V. K. Vilnius, Lithuania. 1940-, 1990: no. 139, no. 208(14321), no. 217(14330) 1991: no. 10, no. 14, no. 62(14441), no. 75(14454)-76(14455), no. 148(14527), no. 170(14549)-171(14550), no. 237(14616) (Box 78)
- EKHO NEDELI informatsionnyi vestnik upravleniia obshchestvennykh sviazei. Redaktor: Gennadii Fedorovich Petrov. Sankt-Peterburg, Russia. Weekly. 1992-, 1998: no. 17(238) (Box 480)
- EKHO RAIONA gazeta Upravy Riazanskogo raiona g. Moskvy. Redaktor: O. N. Bragina. Moscow, Russia. 2000?-, 2001: no. 11(19) (Box 78)
- EKHO ZEMLI izdanie Krest'ianskogo soiuza Vologodskoi oblasti. Redaktor: Vladimir Shirikov. Vologda, Russia. 1995?-, 1997: no. 2(11) (Box 78)
- EKO GLUBINKI nezavisimaia, bezgonorarnaia, obshchestvenno-politicheskaia chastnaia gazeta. Uchreditel' i redaktor: Konstantin Fedorovich Kondrat'ev. Vasil'sursk, Russia. 5 issues per 2 month period. 1993-, 1994: no. 24(38), no. 26/27(40/41) 1995: no. 1/2(44/45)-33/34(76/77), no. 37/38(80/81)-49(92)1996: no. 1/2(93/94)-21/22(113/114), no. 25/26(117/118)-27/28(119/120) (Box 78-79)
- EKO-ANARKHIST izdanie ekologicheskogo dvizheniia anarkhistov. Gazeta vypuskaetsia silami Konfederatsii Anarkho-Sindikalistov Kuzbassa (KAS- Kuzbass) i Initsiativy Revoliutsionnykh Anarkhistov (IREAN). Redaktor: Vladimir Seregin. Iurga, Russia. 1993?-, 1993? no. 1-2one unnumbered and undated issue (Box 79)
- EKOINTER edinenie radi spaseniie. Subtitle varies: 1991 no. 2 "ekologicheskii internatsional." Continued by: Ekologicheskii Internatsional Gl. redaktor: Nikitin, V. Moscow, Russia. 1991-, 1991: no. 1-2 (Box 79)
- EKOKHRONIKA ekologicheskii zhurnal na russkom i angliiskom iazykakh. Glavnye redaktory: Elena Zelinskaia, Andrei Shamrai. Sankt-Peterburg, Russia. 1992-, 1995: no. 5(23) 2004: no. 4(62) (Box 480)
- EKOLOGICHESKAIA GAZETA nepravitel'stvennoe nezavisimoe izdanie. Shef-redaktor: Klimenko, K. Moscow, Russia. 1990-, 1991: no. 4/5 1992: no. 3(18) (Box 79)
- EKOLOGICHESKII BIULLETEN' ekologicheskaia gruppa pri komissii ob"edineniia "Iabloko" po sotsial'noi politike. Otvetstvennyi za vypusk: V. Pisareva. [s. l.: s. n. ]. 199?-, 1998: no. 2 (Box 480)
- EKOLOGICHESKII INTERNATSIONAL organ Tsentral'nogo soveta Ekologicheskogo Internatsionala Zelenogo Kresta i Zelenogo Polumesiatsa. Continues: Ekointer. Moscow, Russia. 1991-, 1991: no. 3 (Box 79)
- EKOLOGICHESKII VESTNIK (Gomel') respublikanskaia ezhenedel'naia gazeta. Redaktor: Bespalyi, S. Gomel', Byelorussia. 1989-, 1992: no. 1(37) 1993: no. 3(39), no. 5(41), no. 7(43)-10(46), no. 12(48)-13(49), no. 20(56)-43(79), no. 45(81)-47(83), no. 49(85)-52(88)1994: no. 1(89)-3(91), no. 5(93) (Box 80)
- EKOLOGICHESKII VESTNIK (Krasnoyarsk) organ ekologicheskogo nezavisimogo dvizheniia "Zelenyi mir." See also: Nad propast'iuRedkollegiia: Semeiskii, I., Sergei Ivanov, Vladimir Mikheev. Krasnoyarsk, RSFSR. 1989-, 1990: no. 3-7, no. 10 1991: no. 1(12) (Box 80)
- EKOLOGICHESKII VESTNIK (Pechora) gazeta komiteta spaseniia Pechory. Redaktor: Semiashkina, V. Pechora, RSFSR. 19??-, 1991: no. 10(19) 1992: no. 6(27), no. 8(29), no. 10/11 (Box 80)
- EKOLOGIIA I PRAVO Glavnyi redaktor: Grigorii Pas'ko. Sankt-Peterburg, Russia. 2002?-, 2002: no. 4-5 (Box 480)
- EKOLOGIIA KRASNOIAR'IA ezhemesiachnaia gazeta. Redaktor: Shevchenko, T. Krasnoiarsk, RSFSR. Monthly. 1990-, 1992: no. 7(30)-8(31) 1993: no. 1(35)-5(39) (Box 80)
- EKOLOGIIA MINSKA nezavisimaia gorodskaia gazeta. Gl. redaktor: Zalesskii, B. Minsk, Byelorussia. 19??-, 1992: no. 17(20), no. 19(22) (Box 80)
- EKOLOGIIA MOSKOVSKOGO REGIONA Glavnyi redaktor: M. Sudo. Moscow, Russia. Irregular. 1997?-, 1998: no. 15 1999: no. 1(8) (February), no. 2(9) (May), no. 3(10) (June), no. 4(11) (September)2000: no. 3(14) (October) 2001: no. 1(15) (March) (Box 80)
- EKONOMICHESKAIA GAZETA analiz, kontseptsii, prognoz. Title varies: 2004 no. 18(498)- Ekonomicheskaia i Filosofskaia Gazeta Glavnyi redaktor: A. N. Chekalin. Moscow, Russia. Weekly. 1993-, 1997: no. 12/13(130), no. 25(142), no. 28(145), no. 33(150), no. 35/36(153) 2000: no. 26(299), no. 29(302)2001: no. 17(342)-18(343), no. 25/26(351), no. 52(377) 2002: no. 8(385), no. 18/19(395/396)2003: no. 11(440)-12(441), no. 17(446)-18/19(447), no. 23(451), no. 26(454)-27(455) 2004: no. 4(484)-5(485), no. 18(498)-22(502), no. 23/24(504)-28(508) 2005: no. 3(535), no. 13(545), no. 18(550)-20(552) 2006: no. 1(585), no. 11(595), no. 12/13(597), no. 18(602), no. 20(604), no. 22/23(606), no. 25/26(609) (Box 80-81)
- EKONOMICHESKAIA I FILOSOFSKAIA GAZETA See: Ekonomicheskaia Gazeta. (Box 81)
- EKONOMICHESKIE NOVOSTI ROSSII I SODRUZHESTVA Moscow, Russia. 1992-, 1992: probnyi nomer (Box 81)
- EKONOMIKA SEGODNIA ZAVTRA obshchenatsional'naia mezhregional'naia gazeta. [s. l.: s. n. ]. 19??-, 1992: no. 13 incomplete issue (Box 81)
- EKONOMIST organ Partkoma, Komiteta VLKSM, Profkomov i rektorata Sverdlovskogo instituta narodnogo khoziaistva. Redaktor: Shirokov, N. Sverdlovsk, Russia. 1968-, 1989: no. 30(804), no. 35(809) (Box 81)
- EKOTASS vestnik ekonomicheskoi i kommercheskoi informatsii., 1991: no. 47 (March 13) (Box 480)
- EKOTSENTR Rossiiskaia sotsial'no-ekologicheskaia gazeta. Glavnyi redaktor: G. A. Mingazov. Moscow, Russia. 2001-, 2001: no. 3/4 (Box 81)
- EKRAN ezhenedel'naia gazeta. Redaktor: Cherniagova, S. [s. l.: s. n. ]. Weekly. 19??-, 1991: no. 36(1303) (Box 81)
- EKSPRES (Minsk) adnadzenka Belaruskaha narodnaha frontu "Adradzhen'ne." Vypusk podrykhtavali: Koval'chuk, A. et al. [s. l.: s. n. ]. 198?-, 1989: no. 2-4 1989: May (Box 480)
- EKSPRES-NOVYNY Informatsiinyi tsentr Rukhu. Redaktor: Volodimir Hriniv, Leonid Koval'chuk. Kiev, Ukraine. 1990?-, 1990: no. 13, no. 26, no. 33 (Box 480)
- EKSPRESS (Moscow) MKHTI (Moskovskii khimiko-tekhnologicheskii institut) imeni Mendeleeva. Moscow, Russia. 1990?-, 1990: no. 8 June (Box 480)
- EKSPRESS K Glavnyi redaktor: Oleg Nikanov. Almaty, Kazakhstan. 250 issues per year. 1922-, 1993: no. 19113076-21213097 (Box 81)
- EKSPRESS-02 (Novosibirsk) gazeta Novosibirskoi militsii. Redaktor: Erofeev, V. A. Novosibirsk, RSFSR. 1991-, 1991: no. 1, no. 16 (Box 81)
- EKSPRESS-INFORMATSIIA press-tsentr tsentral'nogo komiteta Rossiiskoi kommunisticheskoi rabochei partii. See also: Trudovaia Gatchina Redaktor: V. N. Leonov. [Gatchina, Russia]. 1992-, 1992: vypusk 1 1993: vypusk 2 (Box 81)
- EKSPRESS-INFORMATSIIA TVORCHESKOGO TSENTRA Redaktory: M. Romm, K. Filippov. Moscow, Russia. 198?-, 1989: no. 21(24), no. 23/2426/27 (Box 480)
- EKSPRESS-KHRONIKA pravozashchitnyi ezhenedel'nik. See also: Express chronicle (English language ed. ) Gl. redaktor: Aleksandr Podrabinek. Moscow, Russia. Weekly. 1987-, 1987: no. 1-2, no. 21 1988: no. 9, no. 14(35)-16(37), no. 18(39), no. 20(41)-21(42), no. 25(46), no. 37(58), no. 39(60)-52(73), spetsial'noe soobshchenie (Nov. 19), spetsvypusk (June) titled "Novocherkassk 1-2 June 1962," spetsvypusk (Dec. ) titled "Geroicheskoi bor'be Pol'skogo rabochego klassa posveshchaetsia etot nomer. "1989: no. 2(75)-12(85), no. 17(90)-52(125), no. 39(112)-52(125), spetsvypusk (May) titled "Uchreditel'nyi s"ezd konfederatsii anarkho-sindikalistov. " 1990: no. 1(126)-52(177)1991: no. 1(178)-8(185), no. 10(187)-52(229) 1992: no. 1(231)-5(235), no. 9(239), no. 11(241), no. 13(243), no. 15(245)-52(282) 1993: no. 1(283)-10(292), no. 12(294)-15(297), no. 17(299)-25(307), no. 27(309)-52(334) 1994: no. 1(335)-29(363), no. 31(365)-42(376), no. 44(378)-46(380), no. 48(382), no. 50(384)-52(386) 1995: no. 1(387)-21(407), no. 23(409)-32(418), no. 34(420)-49(435) 1996: no. 1(436)-18(453), no. 21(456)-38(473), no. 40(475)-44(479) 1997: no. 2(480)-9(487), no. 14(492)-15(493), no. 17(495)-22(500), no. 24(502)-26(504), no. 28(506)-30(508), no. 32(510), no. 36(514)-46(524), no. 48(526) 1998: no. 1(527)-5(531), no. 8(534)-10(536), no. 14(40)-29(555) 1999: no. 1(556)-48(603) 2000: no. 1(604)-16(619) 2001: no. 1(621) (Box 81-88, 480)
- EKSPRESS - NOVOSTI informatsionnaia kampaniia v podderzhku chestnykh I svobodnykh vyborov Prezidenta Ukrainy. Simferopol', Ukraine., 2004: nos. 1-3 (Box 480)
- ELEMENTY Evraziiskoe obozrenie. Gl. redaktor: Dugin, A. Moscow, Russia. Semimonthly. 1990-, 1992: no. 1-2 1993: no. 3-41994: no. 5 1995: no. 6 (Box 480)
- ELETSKIE KURANTY nezavisimaia gazeta. Redaktor: El'nikov, E. Elets, RSFSR. 1999?-, 1991: no. 2, no. 9, no. 14 1992: no. 12(26)-13(27) (Box 88)
- ELETSKIE VESTI Nezavisimaia narodnaia gazeta. Elets, Lipetskaia obl. Weekly. April, 1993-, 1994: no. 15(54) (Box 88)
- ELOIZA datszebalovo dlia boi-devchonok i ikh boevykh frendov. Glavnyi redaktor: Eliza Vaidendorf. [s. l.: s. n. ]. Approx. weekly. 1990-, 1999: no. 14, no. 17 (Box 480)
- EMIGRANT Redaktor: Nikitin, A. P. Moscow?. 1992-, 1990: no. 1 (Box 88)
- EMIGRATSIIA blizhnee i dal'nee zarubezh'e. Ezhenedel'naia gazeta. Gl. redaktor: Korneshov, L. Moscow, Russia. Weekly. 1992-, 1992: no. 1-12, no. 14-18 1993: no. 2(18)-13(30), no. 16(31), no. 31(45) (Box 88)
- ENDEK sovmestnoe izdanie nezavisimogo profsoiuza "Vozrozhdenie" i narodno- demokraticheskoi fraktsii oppozitisonnoi partii Demokraticheskii Soiuz. IAkutsk, RSFSR. Semimonthly. 19??-, 1990: no. 2 (Box 88)
- ENERGETIKA I OKRUZHAIUSHCHAIA SREDA informatsionnyi biulleten'. Redaktsiia: E. Kotikova, E. Kharchuk, N. Pchelina, Lidiia Popova, Il'ia Popov, Irina Proshkina. Nizhnii Novgorod/Moscow, Russia. 1993-, 1993: no. 1 1994: no. 21998: no. 17 (Box 480)